【裁判字號】    92,抗,760
【裁判日期】    921218
【裁判案由】    聲請再審
【裁判全文】
臺灣高等法院刑事裁定                              九十二年度抗字第七六○號
    抗  告  人
    即  聲請人  甲○○
右抗告人因違反道路交通管理處罰條例案件，不服臺灣基隆地方法院九十二年度聲再
字第七號，中華民國九十二年十一月十一日裁定，提起抗告，本院裁定如左：
    主  文
抗告駁回。
    理  由
一、聲請意旨略以：原審九十二年度交聲字第六一號裁定因發現新證據之情況下，應
    準用刑事訴訟法規定對該裁定為再審等語。
二、原裁定以：
（一）按法院受理交通事件，準用刑事訴訟法之規定，道路交通管理處罰條例第八十
      九條前段固定有明文，然刑事訴訟法第五編所規定之再審專章，本係對於有事
      實誤認發生之刑事確定判決如何於訴訟上救濟為立法，故對於未與科刑判決有
      同一效力之裁定，並無成為聲請再審對象之明文，又聲請再審之管轄法院依刑
      事訴訟法第四百二十六條第一項規定係由判決之原審法院管轄，如再審聲請人
      對於不得成為再審聲請對象之判決或裁定聲請再審，或向非管轄法院為再審之
      聲請者，即應由法院認其聲請再審之程序違背規定，依刑事訴訟法第四百三十
      三條規定駁回之。
（二）經查：
  １、原審九十二年度交聲字第六一號裁定，係認聲請人異議無理由而將異議駁回，
      嗣聲請人提起抗告，經本院認聲請人抗告違法，以九十二年度交抗字第八四四
      號裁定駁回抗告確定之事實，除有卷附前述原審裁定、本院裁定各一紙在卷可
      稽外，並經原審依職權調取相關卷宗，查核無訛，是原審前開裁定既經聲請人
      提起抗告，並由本院駁回其抗告確定。
  ２、雖依前揭道路交通管理處罰條例第八十九條規定，法院受理交通事件有準用刑
      事訴訟法之明文，然參照最高法院六十一年台非字第二０七號判例，違反道路
      交通管理處罰條例之交通事件與一般刑事案件性質不同，依道路交通管理處罰
      條例第八條之規定，違反道路交通管理處罰條例之處罰，係由公路主管機關或
      警察機關為之，對不服主管機關所為之處罰聲明異議，則由法院以裁定為之，
      再交通管理處罰條例既無明文準用刑事訴訟法之再審規定，受處分人自無從對
      已確定之裁定聲請再審。
  ３、退步言之，縱使認為對交通事件之確定裁定可提起再審，惟原審上開裁定非在
      第一審確定，已如前述，是聲請人對上開裁定向非屬管轄法院之原審為再審之
      聲請，即有未合。從而，本件異議人聲請再審不合法律上之程式，且無從補正
      ，自應駁回再審之聲請，經核並無違誤。
三、聲請人抗告意旨略以：聲請人係因誤以為本院九十二年度交抗字第八四四號確定
    裁定，係源自原審九十二年度交聲字第六一號裁定。而上開二裁定內容均相同，
    聲請人因而誤以係後者填寫之，原審既已查明確定者為本院上開裁定，自應依刑
    事訴訟法裁定命聲請人補正，且抗告人既已表示應由原審「轉呈」本院，原審竟
    自為裁定，顯有未洽，爰依法提起抗告，請求撤銷原審裁定等語。
四、惟依刑事訴訟法第四百二十條規定，聲請再審係以確定判決為限。而依道路交通
    管理處罰條例所為之裁定，不得聲請再審，已如前述。本件聲請人於原審提出之
    再審聲請狀，明確記載係對原審九十二年度交聲字第六一號裁定聲請再審，原審
    以聲請再審不合法律上之程式，復無從補正，駁回再審之聲請，於法並無不合。
    況縱如聲請人所稱，原再審聲請狀已載明「轉呈」本院審理，然刑事訴訟法就聲
    請再審管轄法院錯誤，並無移轉管轄之規定，聲請人指稱原審應轉呈本院審理，
    依法無據。足見聲請人抗告，為無理由，應予駁回。
據上論斷，應依刑事訴訟法第四百十二條，裁定如主文。
中    華    民    國      九十二    年      十二      月      十八      日
                          臺灣高等法院刑事第十四庭
                              審判長法  官  陳  祐  輔
                                    法  官  洪  昌  宏
                                    法  官  陳  國  文
右正本證明與原本無異。
不得再抗告。
                                    書記官  蔡  棟  樑
中    華    民    國      九十二    年      十二      月      十八      日


司法院資訊處製作；財團法人民間司法改革基金會備份。
